【裁判字號】    92,繼,82
【裁判日期】    920428
【裁判案由】    
【裁判全文】
臺灣臺南地方法院民事裁定                            九十二年度繼字第八二號
    聲  請  人  行政院國軍退除役官兵輔導委員會台南縣榮民服務處
    法定代理人  甲○○
                        送達.
                        十六號.
右聲請人聲請准予變賣被繼承人乙○○之遺產事件，本院裁定如左：
    主      文
被繼承人乙○○所遺坐落台南縣歸仁鄉○○○段一五八０之一一地號土地一筆，准予
變賣。
聲請程序費用由被繼承人乙○○遺產負擔。
    理      由
一、按被繼承人在台灣地區之遺產，由大陸地區人民依法繼承者，其所得財產總額，
    每人不得逾新臺幣二百萬元；第一項遺產中，有以不動產為標的者，應將大陸地
    區繼承人之繼承權利折算為價額，臺灣地區與大陸地區人民關係條例第六十七條
    第一項前段及第四項前段定有明文。次按亡故退除役官兵遺產，除設籍於行政院
    國軍退除役官兵輔導委員會（以下簡稱輔導會）所屬安養機構者，由該安養機構
    為遺產管理人外；餘由設籍地輔導會所屬之退除役官兵服務機構為遺產管理人；
    遺產管理人為清償債權、交付遺贈物或移交遺產給大陸地區繼承人，有變賣遺產
    之必要者，應聲請法院許可後辦理，退除役官兵死亡無人繼承遺產管理辦法第四
    條、第八條之一亦有明文規定。
二、本件聲請意旨略以：聲請人為亡故退除役官兵即被繼承人乙○○之遺產管理人，
    前曾聲請本院以九十年度家催字第二四五號民事裁定公示催告，限該被繼承人大
    陸地區以外之繼承人、債權人及受遺贈人，於公示催告最後登載新聞紙之日起一
    年二月內，承認繼承、報明債權或表示受遺贈，該公告期限已經屆滿，並無人承
    認繼承、報明債權或為願受遺贈之聲明，惟有大陸地區人民李國桃向本院聲明繼
    承，經本院以九十年十二月二十一日九十南院鵬民巳聲繼字第八０號民事庭通知
    准予備查在案。茲查該被繼承人乙○○遺有坐落台南縣歸仁鄉○○○段一五八０
    之一一地號土地一筆，依臺灣地區與大陸地區人民關係條例第六十七條第四項前
    段規定，遺產中有以不動產為標的者，應將大陸地區繼承人之繼承權利折算為價
    額，為此聲請准予變賣被繼承人乙○○所遺上開不動產，俾通知大陸地區繼承人
    前來繼承等語。
三、經查：聲請人主張之前開事實，業據提出本院以九十年度家催字第二四五號民事
    裁定影本二件、本院九十年十二月二十一日九十南院鵬民巳聲繼字第八０號民事
    庭通知影本一件、土地所有權狀影本一件為證，應堪信為真實。從而，聲請人依
    前揭規定，聲請准予變賣被繼承人乙○○所遺上開不動產，為有理由，應予准許
    。
四、依非訟事件法第八條第一項前段，裁定如主文。
中      華      民      國    九十二    年      四      月    二十八    日
                                  臺灣臺南地方法院家事法庭
~B法      官  葉惠玲
右為正本係照原本作成
如對本裁定抗告須於裁定送達後十日內向本院提出抗告狀
中      華      民      國    九十二    年      四      月    二十八    日
~B法院書記官  林靜慧


司法院資訊處製作；財團法人民間司法改革基金會備份。
